臺灣屏東地方法院刑事判決　　　　　　 100年度交訴字第82號
公　訴　人　臺灣屏東地方法院檢察署檢察官
被　　　告　陳宗和
上列被告因業務過失致死案件，經檢察官提起公訴（100 年度偵
字第4842號）），被告於本院準備程序進行中，就被訴事實為有
罪之陳述，經本院告知簡式審判程序意旨，並聽取當事人之意見
後，本院裁定依簡式審判程序審理，判決如下：
    主  文
陳宗和犯業務過失致人於死罪，處有期徒刑肆月，如易科罰金，
以新臺幣壹仟元折算壹日。緩刑年。
    事  實
一、陳宗和係琮淞工程企業有限公司（下稱琮淞公司）之負責人
    ，以修建道路工程為業，兼負現場監工，其向屏東縣恆春鎮
    公所承包「恆春鎮○ 號道路災害復建工程」，施工期間自民
    國99年12月7 日起迄100 年1 月24日止，惟於100 年1 月5
    日下午4 時許，在屏東縣恆春鎮○○路（北門）至東門路段
    進行刨路工程時，本應注意工程進行中，應樹立警告標誌，
    而依當時並無不能遵守或注意之情形，竟疏於注意及此，適
    由張義彥（起訴書誤載為張義郎）所駕駛車牌號碼JKP-436
    號重型機車、沿屏東縣恆春鎮○○路由西向東方向行駛，途
    經上址時，亦未注意行經施工路段應減速慢行，並作隨時停
    車之準備，即貿然通行，引發摔車事故，致張義彥（起訴書
    誤載為張義郎）受有右腦基底核出血等傷害，經送往屏東縣
    恆春鎮南門醫院急救仍宣告不治而亡。嗣經警獲報至現場處
    理而悉上情。
二、案經臺灣屏東地方法院檢察署檢察官相驗後自動檢舉偵查起
    訴。
    理  由
一、本案被告陳宗和所犯之罪，非法定刑為死刑、無期徒刑或最
    輕本刑3 年以上有期徒刑之罪，亦非高等法院管轄第一審之
    案件，而被告於準備程序中就被訴事實已為有罪之陳述，經
    本院告知簡式審判程序之旨，並聽取當事人之意見後，本院
    乃依刑事訴訟法第273 條之1 第1 項規定，裁定進行簡式審
    判程序，合先敘明。
二、上揭犯罪事實，業據被告陳宗和於本院審理時坦承不諱，核
    與證人陳春妹於檢察官訊問時證述之情節相符，且有道路交
    通事故現場圖、道路交通事故調查報告表（一）、（二）、
    車輛肇事報告表、現場照片、監視器擷取畫面、義大醫療財
    團法人義大醫院及南門醫院出具之診斷證明書等件附卷可稽
    。而被害人張義彥因本件事故死亡，並經臺灣屏東地方法院
    檢察署檢察官督同檢驗員相驗屬實，製有相驗筆錄、臺灣屏
    東地方法院檢察署相驗屍體證明書、臺灣屏東地方法院檢察
    署檢驗報告書及相驗相片等附卷可稽，足見被告之任意性自
    白與事實相符而堪採信。
三、按挖掘道路之工程進行中，應樹立警告標誌，夜間並安裝警
    告燈；次按道路因施工、養護或其他情況致交通受阻，應視
    需要設置各種標誌或拒馬、交通錐等，夜間應有反光或施工
    警告燈號，必要時並應使用號誌或派旗手管制交通，道路交
    通安全規則第143 條、道路交通標誌標線號誌設置規則第14
    5 條分別定有明文；被告係上開施工路段現場負責人，本應
    注意上揭規定，完善設置夜間反光或施工警告燈號之警示標
    誌，並於必要時使用號誌或派旗手管制，竟疏未注意及此，
    ，影響行車安全致肇事，其有過失甚明。又按汽車（含機器
    腳踏車）行駛時，行經設有彎道、坡路、狹路、狹橋、隧道
    、學校、醫院標誌之路段、道路施工路段、泥濘或積水道路
    、無號誌之交岔路口及其他人車擁擠處所，或因雨霧致視線
    不清或道路發生臨時障礙，均應減速慢行，作隨時停車之準
    備，道路交通安全規則第93條第1 項第2 款定有明文。經查
    ：被害人張義彥騎乘機車，行經上開施工路段未減速慢行，
    並作隨時停車之準備，以致肇事，堪認被害人就本件事故之
    發生亦有過失。被害人既係因本件事故而死亡，則被告過失
    行為與被害人之死亡結果間，自具有相當因果關係。至於被
    害人雖亦有前述之過失情節，然並無解於被告過失責任之成
    立，本件事證明確，被告犯行堪以認定，應依法論科。
四、被告陳宗和係琮淞公司之負責人，以修建道路工程為業，兼
    負現場監工，係從事業務之人。是核被告所為，係犯刑法27
    6 條第2 項之業務過失致死罪。爰審酌被告對注意義務之違
    反，造成被害人死亡之結果、犯罪情節、過失行為之態樣，
    犯後坦承犯行並與被害人家屬達成和解（見本院卷第16頁）
    ，犯後態度尚佳等一切情狀，量處如主文所示之刑，並諭知
    易科罰金之折算標準。又被告並無犯罪前科，有卷附臺灣高
    等法院被告前案紀錄表可稽，其因一時失慮，偶罹刑典，本
    院認被告經此刑之宣告後，應知警惕，因認暫不執行其刑為
    當，爰併諭知緩刑3 年，用啟自新。
據上論斷，應依刑事訴訟法第273 條之1 第1 項、第284 條之1
、第299 條第1 項前段，刑法第276 條第2 項，第41條第1 項前
段、第74條第1 項第1 款，刑法施行法第1 條之1 第1 項、第2
項前段，判決如主文。
本案經檢察官潘國威到庭執行職務。
中    華    民    國   100    年    8     月    25    日
                  刑事第三庭    法  官  蕭筠蓉
以上正本證明與原本無異。
如不服本判決應於收受判決後10日內向本院提出上訴書狀，並應
敘述具體理由；其未敘述上訴理由者，應於上訴期間屆滿後20日
內向本院補提理由書（均須按他造當事人之人數附繕本）「切勿
逕送上級法院」。
中    華    民    國   100    年    8     月    25    日
                                書記官  張語恬
附錄本案論罪科刑依據之法條：
中華民國刑法第276 條
因過失致人於死者，處2 年以下有期徒刑、拘役或2 千元以下罰
金。
從事業務之人，因業務上之過失犯前項之罪者，處5 年以下有期
徒刑或拘役，得併科3 千元以下罰金。